臺灣屏東地方法院行政訴訟判決
110年度交字第107號
                                    111年2月14日辯論終結
原      告  洪俊華  


被      告  交通部公路總局高雄區監理所

代  表  人  李瑞銘  
訴訟代理人  曾秀招  
上列當事人間交通裁決事件，原告不服民國110年7月20日裁字第
82-VP0000000號裁決，提起行政訴訟，本院判決如下：
    主  文
原告之訴駁回。
訴訟費用新臺幣參佰元由原告負擔。
    事實及理由
一、事實概要：原告駕駛0910-E6號自用小客貨車（下稱系爭車
    輛）於110年5月3日15時56分許，行經屏東縣潮州鎮新生路
    段，因有「不依規定駛入來車道」之違規情事，被民眾檢舉
    ，為警製單舉發屏警交字第VP0000000號違規單（下稱系稱
    舉發通知單），被告認原告違反道路交通管理處罰條例（下
    稱處罰條例）第45條第1項第3款之規定，製開裁字第82-000
    0000號違反道路交通管理事件裁決書（下稱原處分），原告
    不服，遂提起本件行政訴訟。
二、本件原告主張：原告駕駛系爭車輛於系爭路段遭檢舉人錄影
    舉發違規，係因當時有一慢速機車行駛於汽車道上，即系爭
    車輛右前方，原告為閃避該車，始致左側輪胎跨壓雙黃實線
    。並聲明：原處分撤銷。
三、被告則答辯以：查原告於起訴狀所提事項，經檢視採證光碟
    發現原告確實跨壓雙黃實線並車輪駛入對向車道中，亦不顧
    對向車道車輛行駛而來，業已影響對向車道用路人之行駛路
    權，對於交通安全影響甚鉅，故原告跨越雙黃線駛入對向車
    道之行為，依處罰條例第45條第1項第3款、第63條第1項第1
    款暨違反道路交通管理事件統一裁罰基準表第45條第1項第3
    款裁處繳納罰鍰新臺幣900元，記違規點數1點，核無違誤。
    並聲明：原告之訴駁回。
四、本件如事實概要欄所述之事實，除依原告起訴狀及被告答辯
    狀可認兩造均不爭執外，復有原處分書暨送達證書、系爭舉
    發通知單暨送達證書、汽車車籍資料查詢表、駕駛人基本資
    料表、原告交通違規陳述單及查詢單、屏東縣政府警察局11
    0 年7月2日潮警交字第11031455000 號函、採證照片4幀、
    採證光碟等在卷可稽（見本院卷第28至41頁），應認屬實。
    原告不服原處分，提起行政訴訟，並以上述事項據為主張，
    故本件兩造之爭點應為：原處分是否適法？
五、本院之判斷：
　　原告對於己身確實有駕車左輪壓過雙黃線之事實並不爭執，
    且經本院於言詞辯論期日勘驗光碟結果如下：
　　①、錄影時間2021/05/03（時間下同）15：56：40
　　    前方路口對向白色車輛為系爭車輛，其前方有一機車距
        離系爭車輛約三分之二個車身，靠右行駛，畫面中道路
        中央設有雙黃實線。
    ②、錄影時間15：56：41
　　    系爭車輛跨越雙黃實線約三分之一個車身，距離拍攝者
        約一段枕木紋的長度。 
    可見原告確實其本身所述，為超越前方機車，而有將系爭車
    輛向左偏移至跨越雙黃線之情形無誤，然駕駛車輛行駛於道
    路上，本就應依序前行，縱使超車也應以合法之方式為之，
    原告因耐心不足而不願依序排在機車後方行駛，進而使左輪
    壓過雙黃線，導致車身約三分之一超過雙黃線，衡量其整體
    車輛行向及體積，當然已屬侵入來車車道之情形無訛，原告
    上開所辯毫無可採。另原告主張警方文書為偽造文書部分，
    交通案件之流程本就由員警擔任初判，再由被告開立裁決書
    ，故員警於判斷過程中本就應表示其意見，縱員警意見經過
    層層救濟後與最終決定並不相同，亦無偽造文書之問題，原
    告此部分實屬誤會，附此敘明。
六、綜上所述，原告於前揭時、地，確有「不依規定駛入來車道
    」之違規行為，被告依處罰條例第45條第1項第3款、第63條
    第1項第1款暨違反道路交通管理事件統一裁罰基準表第45條
    第1項第3款裁處原告罰鍰900元，核無違誤。原告猶執前詞
    請求撤銷原處分，為無理由，應予駁回。
七、本件判決基礎已臻明確，兩造其餘之攻擊防禦方法及訴訟資
    料經本院斟酌後，核與判決不生影響，無一一論述之必要，
    併予敘明。
本件第一審裁判費為300 元，應由原告負擔，爰確定第一審訴訟
費用額如主文第2 項所示。
據上論結，本件原告之訴為無理由，依行政訴訟法第237 條之7
、第237 條之8 第1 項、第98條第1 項前段，判決如主文。
中　　華　　民　　國　　111 　年　　3 　　月　　7 　　日
　　　　　　　　　行政訴訟庭  法　官　薛侑倫
以上為正本，係照原本作成。
如不服本判決，應於判決送達後20日內，向本院提出上訴狀並表
明上訴理由（原判決所違背之法令及其具體內容或依訴訟資料可
認為原判決有違背法令之具體事實），其未載明上訴理由者，應
於提出上訴後20日內向本院補提理由書（上訴狀及上訴理由書均
須按他造人數附繕本，如未按期補提上訴理由書，則逕予駁回上
訴），並應繳納上訴裁判費新臺幣750元。
中　　華　　民　　國　　111 　年　　3 　　月　　7 　　日
                              書記官  沈詩雅